# 低值易耗品摊销方法

提问人：miss-ma 时间：2014-12-30 12:15:01
可以部分用五五摊销，部分一次性摊销吗？求教

回答人：chenyiwei
《讲解 2010 》中的表述（P22）： 企业的周转材料符合存货的定义和确认条件的，按照使用次数分次计入成本费用，余额较小的，可在领用时一次计入成本费用，以简化核算，但为加强实物管理，应当在备查簿上进行登记。
五五摊销法在目前情况下不应继续使用。原则上应当分次摊销，金额较小的可以一次摊销。

提问人：y12345u 时间：2015-01-07 21:21:07
为什么五五摊销不可以用了

回答人：chenyiwei
因为《讲解 2010 》的上述表述中未提及五五摊销法，仅提及分次摊销和一次摊销。